【裁判字號】    95,財管,9
【裁判日期】    950628
【裁判案由】    選任臨時管理人
【裁判全文】
臺灣高雄地方法院民事裁定               95年度財管字第9號
聲  請  人  財政部基隆關稅局
法定代理人  甲○○
相  對  人  寶瓏貿易有限公司
上列聲請人聲請選任相對人臨時管理人事件，本院裁定如下：
    主  文
選任乙○○（民國○○年○ 月○○日生，身分證統一編號：Ｚ0000000
00號，住雲林縣口湖鄉頂湖村頂湖117 號）為相對人之臨時管理
人。
聲請程序費用新台幣壹仟元由相對人寶瓏貿易有限公司負擔。
    理  由
一、按董事會不為或不能行使職權，致公司有受損害之虞時，法
    院因利害關係人或檢察官之聲請，得選任一人以上之臨時管
    理人，代行董事長及董事會之職權。但不得為不利於公司之
    行為。公司法第208 條之1 第1 項定有明文。又按公司應至
    少置董事一人執行業務並代表公司，最多置董事三人，應經
    三分之二以上股東之同意，就有行為能力之股東中選任之。
    董事有數人時，得以章程特定一人為董事長，對外代表公司
    。執行業務之董事請假或因故不能行使職權時，指定股東一
    人代理之；未指定代理人者，由股東間互推一人代理之；再
    者，公司法第208 條之1 及第211 條之規定，於董事準用之
    ，公司法第108 條定有明文，合先敘明。
二、本件聲請意旨略以：相對人寶瓏貿易有限公司經聲請人於民
    國91年2 月19日（91）基五徵補字第10251 號函，通知應補
    繳稅費計新台幣（下同）34萬3,572 元，並經聲請人合法送
    達在案，惟相對人遲遲未向聲請人繳納上揭稅費，聲請人遂
    於91年5 月10日以基普法字第91102927號函行政案件移送書
    移請法務部行政執行署高雄行政執行處強制執行，其後相對
    人之代表人丙○○於91年12月4 日死亡，無法履行行政執行
    法第14條及同法第24條規定，何況，若由股東間互推一人代
    理之，亦屬有致公司有受損害之虞，對聲請人債權之行使影
    響甚鉅，為此，聲請人乃依利害關係人身分，依公司法第10
    8 條有限公司準用同法第208 條之1 及非訟事件法第183 條
    （聲請人誤引為同法第63條）之規定，聲請選任臨時管理人
    等語。
三、經查，聲請人主張之事實，業據其提出91年2 月19日（91）
    基五徵補字第10251 號函、進口貨物各項稅款繳納證（稅單
    號碼:AWI112） 、基隆關稅局五堵分局送達證書、個案委任
    書、行政執行署案件移送書暨應納金額附表，公司登記基本
    資料查詢表、丙○○個人戶籍資料查詢結果單為證，經本院
    審核屬實，應堪採信，則聲請人主張其為相對人之利害關係
    人，而聲請選任臨時管理人，自屬有據。次查，相對人股份
    資本總額為新台幣（下同）500,000 元，乙○○出資20,000
    元，且經收受本院前以95年3 月3 日雄院隆家雄95財管字第
    9 號第10575 號限期命其於收受通知翌日起五日內陳報是否
    有意願擔任相對人之臨時管理人及學經歷，而經其於95年 3
    月8 日收受前開本院通知後，迄今均未向本院陳報，故堪認
    其對擔任相對人之臨時管理人一職並無異議，衡情其對相對
    人之損益關係尚屬密切，其本人又擔任股東一職，應無為不
    利於該公司行為之理，本院認以乙○○擔任相對人之臨時管
    理人，較為適宜。
四、依非訟事件法第183 條第1 項、第21條第2 項、第24條第1
    項、民事訴訟法第78條，裁定如主文。
中    華    民    國    95    年    6     月    28    日
                  民事第六庭    法  官  郭慧珊
上為正本係照原本作成。
如不服本裁定應於送達10日內向本院提出抗告狀，並繳納裁判費
新台幣1,000元。
中    華    民    國    95    年    6     月    28    日
                                書記官  張琇晴


司法院資訊處製作；財團法人民間司法改革基金會備份。
